【裁判字號】    98,易,2472
【裁判日期】    981211
【裁判案由】    傷害等
【裁判全文】
臺灣板橋地方法院刑事判決              98年度易字第2472號
公  訴  人  臺灣板橋地方法院檢察署檢察官
被      告  丙○○
上列被告因傷害等案件，經檢察官提起公訴（98年度調偵字第16
06號），本院判決如下：
    主  文
丙○○共同傷害人之身體，處拘役伍拾日，如易科罰金以新臺幣
壹仟元折算壹日。
    事  實
一、丙○○於民國（下同）98年6 月12日5 時40分許，搭乘由乙○○（已行審結）所騎用976-EG號機車，行經台北縣中和市
    ○○路、景德街口時，乙○○與由台北汽車客運股份有限公
    司（下稱台北客運公司）司機甲○○所駕駛，在上開路口左
    轉之042-AC號大客車發生爭執，因甲○○逕自駕駛上開大客
    車離開，丙○○即與乙○○基於普通傷害及損毀之犯意聯絡
    ，由乙○○騎用上開機車附載丙○○自後追上上開大客車，
    並逕自停在上開大客車前，後丙○○即下車手拿著頭上原戴
    安全帽乙頂而擋站在上開大客車前，乙○○再將上開機車停
    在路旁下車，並拿取丙○○上開安全帽走至上開大客車駕駛
    座旁，大聲對甲○○質疑為何不停車處理就開走乙事，即將
    手上所拿上開安全帽乙頂丟入上開大客車之駕駛座內，再走
    回上開機車旁拿取置物廂內之機車大鎖乙付，持以砸向上開
    大客車之前側、駕駛座側及左前自動門側之擋風玻璃而損壞
    之，足以生損害於台北客運公司，並致甲○○因之受有右手
    及左腕3 處撕裂傷之傷害。
二、案經台北客運公司及甲○○分別訴由台北縣政府警察局中和
    分局，報請臺灣板橋地方法院檢察署檢察官偵查起訴。
    理  由
一、訊據被告丙○○固坦承於上開時地搭乘由乙○○所騎用上開
    機車與告訴人甲○○所駕駛上開大客車發生爭執，並自後追
    上上開大客車後，下車站在上開大客車前，再由乙○○分持
    上開安全帽及機車大鎖傷害告訴人甲○○及毀壞告訴人台北
    客運公司上開擋風玻璃等情，惟矢口否認上開犯行，辯稱：
    伊當時只在上開現場，惟並未持上開安全帽丟進上開大客車
    之駕駛座內，均係乙○○一人所為，與伊無涉云云。經查：
    被告於上開時間，搭乘由乙○○（已行審結）所騎用上開機
    車，行經台北縣中和市○○路、景德街口時，與告訴人台北
    客車公司司機即亦告訴人甲○○所駕駛，在上開大客車發生
    爭執，因告訴人甲○○逕自駕駛上開大客車離開，即由乙○○騎用上開機車附載被告自後追上上開大客車，並逕自停在
    上開大客車前，後被告即下車手拿著頭上原戴安全帽乙頂而
    擋站在上開大客車前，乙○○再將上開機車停在路旁下車，
    並拿取被告上開安全帽走至上開大客車駕駛座旁，大聲對告
    訴人甲○○質疑為何不停車處理就開走乙事，即將手上所拿
    上開安全帽乙頂丟入上開大客車之駕駛座內，再走回上開機
    車旁拿取置物廂內之機車大鎖乙付，持以砸向上開大客車之
    前側、駕駛座側及左前自動門側之擋風玻璃而損壞之，並致
    告訴人甲○○因之受有右手及左腕3 處撕裂傷之傷害等情，
    業據被告於本院審理時所不否認在卷，核與證人乙○○於本
    院審理時證述之情節相符，復有上開大客車之受損照片7 紙
    及告訴人甲○○所提出之診斷證明書乙紙，在卷可稽，足堪
    認定。雖被告辯稱均係乙○○一人所為，與伊無涉云云，惟
    被告於上開爭執發生初始，不僅即附坐在乙○○所騎用上開
    機車後坐上，且乙○○在告訴人甲○○逕自駕駛上開大客車
    離去，再騎用上開機車追上上開大客車之過程中，被告亦全
    程搭載上開機車同行，並未有拒絕參與此事而下車之情形，
    而乙○○於騎用上開機車自後追上上開大客車而停在上開大
    客車前時，被告更係下車手拿著頭上原戴安全帽乙頂而站在
    上開大客車前，則被告當時顯有不讓上開大客車離去之意思
    甚明，且被告於乙○○下車前來拿取其上開安全帽時，衡諸
    上情，亦應明瞭乙○○之用途，惟被告竟仍讓乙○○拿走，
    復於乙○○上開傷害及毀損犯行過程中，全程仍繼續站在上
    開大客車前（見本院卷98年12月4 日審判筆錄第5 、6 頁）
    ，則被告縱未有持上開安全帽丟進上開大客車之駕駛座內乙
    情明確，然其就乙○○為上開傷害及毀損之犯行間，顯有犯
    意之聯絡及行為之分擔，至為灼然。被告上開所辯及證人乙○○上開證述云云，顯分係事後卸及迴護被告之詞，自均不
    足採信。綜上所述，被告上開犯行均臻明確，應予依法論科
    。
二、核被告所為，係犯刑法第277 條第1 項之傷害罪及第354 條
    之毀損罪。被告就所犯上開2 罪與乙○○間，均有犯意聯絡
    及行為分擔，為共同正犯。被告以一行為而同時觸犯上開2
    罪，有一行為而觸犯數罪名之想像競合關係，為想像競合犯
    ，應依刑法第55條之規定，從一重之傷害罪處斷。爰審酌被
    告本件犯罪之動機、目的、手段、所生危害及其犯罪後之態
    度等一切情狀，處如主文所示之刑，併諭知易科罰金之折算
    標準，以資懲儆。
據上論斷，應依刑事訴訟法第299 條第1 項前段，刑法第28條、
第277 條第1 項、第354 條、第55條、第41條第1 項前段，刑法
施行法第1 條之1 第1 項、第2 項前段，判決如主文。
本案經檢察官黃筵銘到庭執行職務。
中    華    民    國    98    年    12    月    11    日
                  刑事第七庭  法  官  林 晏 鵬
以上正本證明與原本無異
如不服本判決應於送達後10日內向本院提出上訴狀
                              書記官  陳映孜
中    華    民    國    98    年    12    月    11    日
附錄法條：刑法第277條、第354條
中華民國刑法第277條
（普通傷害罪）
傷害人之身體或健康者，處 3 年以下有期徒刑、拘役或 1 千元
以下罰金。
犯前項之罪因而致人於死者，處無期徒刑或 7 年以上有期徒刑；
致重傷者，處3年以上10年以下有期徒刑。
中華民國刑法第354條
（毀損器物罪）
毀棄、損壞前二條以外之他人之物或致令不堪用，足以生損害於
公眾或他人者，處2年以下有期徒刑、拘役或5百元以下罰金。


司法院資訊處製作；財團法人民間司法改革基金會備份。
